【裁判字號】    89,上易,2092
【裁判日期】    900104
【裁判案由】    傷害
【裁判全文】
臺灣高等法院臺南分院刑事判決            八十九年度上易字第二九二號    Ａ
      上  訴  人
      即  被  告  甲  ○  ○
右上訴人因傷害案件，不服臺灣雲林地方法院八十九年度易字第六八九號中華民國八
十九年十月五日第一審判決（起訴案號：臺灣雲林地方法院檢察署八十九年度偵字第
六號），提起上訴，本院判決如左：
      主      文
原判決關於甲○○部分撤銷。
甲○○傷害人之身體，處有期徒刑貳月，如易科罰金，以參佰元折算壹日。
扣案之鐵剪壹支沒收。
      事      實
一、甲○○與其妻王蔡素梅在雲林縣北港鎮溝皂里溝皂五十六之十四號住處經營資源
    回收業務，常因堆置回收之資源與隔鄰之乙○○發生爭執，民國八十八年七月六
    日上午十一時許，雙方又於前址之馬路處起爭執，甲○○竟持其所有之鐵剪攻擊
    乙○○，因乙○○以右手扺擋該鐵剪攻擊，致其受有右尺骨骨折、右手臂撕裂傷
    等傷害。
二、案經乙○○訴由臺灣雲林地方法院檢察署檢察官偵查起訴。
      理      由
一、訊據上訴人即被告甲○○固坦承曾與被害人乙○○發生爭執，惟矢口否認有傷害
    犯行，辯稱：乙○○右手骨折係事發前三個月之舊傷，並非新傷；乙○○與王蔡
    素梅發生爭執，伊將之拉開並未攻擊甲○○云云。然查，右揭事實業據被害人乙
    ○○指訴歷歷，核與證人即據報到場處理之員警陳志郎於偵查中到庭結證稱：「
    七月六日接獲報警前去處理，至溝皂里見乙○○正要出去，當時乙○○手有受傷
    ，他說是隔壁的人打的，我們至現場有見到甲○○，問他發生什麼事，他說為了
    垃圾問題吵架」等情節大致相符。又查，乙○○曾因右手手傷，於八十八年七月
    六日住院，七月八日出院，其右尺骨骨折及右手臂撕裂傷係新傷痕等情，有中國
    醫藥學院北港附設醫院八十八年十月八日院醫事字第一一四號函及八十九年五
    月二日院醫事字第０三二號函二件在卷可稽，是被害人乙○○右手骨折之傷害
    ，並非本件事發前三個月之舊傷堪以認定，被告辯稱被害人之手傷係舊傷云云，
    顯係卸責之詞，不足採信。此外，復有診斷證明書一紙、受傷照片三幀在卷可稽
    及扣案鐵剪一支可佐。職是，堪信上開告訴人指訴確屬實情。本件事證明確，被
    告甲○○犯行堪以認定。
二、核被告甲○○所為，係犯刑法第二百七十七條第一項之傷害罪。
三、原審就被告甲○○部分予以論罪科刑固非無見，惟按扣案鐵剪一支係供犯本件傷
    害罪所用之物，且為被告所有，業據其於本院審理時供明在卷，既已扣案自應予
    沒收，原審未予諭知沒收，即有未洽。被告上訴仍執前詞否認犯罪，雖無可取，
    惟原審此部分判決既有可議，自應予以撤銷改判。爰審酌被告之素行，只因口角
    細故即持利剪傷人之犯罪動機、犯罪手段、被害人所受傷害程度及被告犯罪後之
    態度等一切情狀，量處如主文第二項所示之刑，並諭知易科罰金之折算標準。扣
    案之鐵剪一支，係被告所有並供犯罪所用之物，併予宣告沒收。
據上論斷，應依刑事訴訟法第三百六十九條第一項前段、第三百六十四條、第二百九
十九條第一項前段，刑法第二百七十七條第一項、第四十一條、第三十八條第一項第
二款，罰金罰鍰提高標準條例第一條前段、第二條，判決如主文。
本件經檢察官劉榮堂到庭執行職務。
中    華    民    國      九十      年      一        月      四        日
                                  臺灣高等法院臺南分院刑事第二庭
                                      審判長法官  游    明    仁
                                            法官  陳    清    溪
                                            法官  蘇    重    信
右正本證明與原本無異。
不得上訴。
                                      法院書記官  李    珍    鳳
中    華    民    國      九十      年      一        月     八         日
附錄：本判決論罪科刑法條
刑法第二百七十七條第一項：傷害人之身體或健康者，處三年以下有期徒刑、拘役或
                          一千元以下罰金。


司法院資訊處製作；財團法人民間司法改革基金會備份。
